臺灣高雄地方法院刑事判決　　　　　　　　　　　　九十三年度訴字第一五六號
　　公　訴　人　臺灣高雄地方法院檢察署檢察官
　　被　　　告　丙○○
　　選任辯護人　吳建勛律師
　　　　　　　　張清雄律師
　　　　　　　　游雪莉律師
右列被告因違反毒品危害防制條例案件，經檢察官提起公訴（九十三年度偵字第三九
二一號），本院判決如左：
    主  文
丙○○連續販賣第三級毒品，處有期徒刑貳年，緩刑伍年，緩刑期內付保護管束，扣
案之第三級毒品愷他命（驗前毛重伍點陸公克，驗後毛重伍點伍公克）、塑膠鏟管壹
支、擊砵壹個，均沒收銷燬之，扣案之電子磅秤壹台、空夾鍊袋參佰拾肆個、空膠囊
陸拾玖顆、花皮包壹只，均沒收之。其因犯罪所得之新台幣肆仟貳佰元沒收之，如全
部或一部不能沒收時，以其財產抵償之。
    事  實
一、丙○○明知愷他命（ＫＥＴＡＭＩＮＥ）業經公告列為毒品危害防制條例第二條
    第二項第三款之第三級毒品，不得非法販賣，竟仍基於意圖營利之概括犯意，連
  續於附表所示之時間、地點，均以每包新台幣（下同）六百元之價格，分別販賣
    附表所示數量之第三級毒品愷他命予附表所示之對象以牟利，其先後三次販賣第
    三級毒品愷他命，共計獲取四千二百元之不法利益（第一次、第二次販賣第三級
    毒品愷他命均取得現金一千八百元、第三次販賣第三級毒品愷他命取得現金六百
    元）。嗣警方接獲通報有人涉嫌在高雄市○○區○○里○○路八十六巷十號販賣
    毒品，而於九十三年二月十五日晚間八許派員前往查訪時，在該處居住之丙○○
    見警方前來，即於警方尚不知何人涉嫌販賣毒品罪行前，向警方坦承上情並接受
    裁判，經其同意警方入內搜索後（起訴書誤為持搜索票搜索），當場在上址二樓
    衣櫥內扣得第三級毒品愷他命（驗前毛重五點六公克，驗後毛重五點五公克）、
    含有第三級毒品愷他命成分之塑膠鏟管一支、擊砵一個，及丙○○所有供量秤前
    開毒品所用之電子磅秤一台、供分裝毒品所用之空夾鍊袋三百十四個、空膠囊六
    十九顆、供放置前開物品之花皮包一只。
二、案經高雄市政府警察局左營分局報請臺灣高雄地方法院檢察署檢察官偵查起訴。
    理  由
一、右開犯罪事實，業據被告丙○○迭於警詢及偵審中坦承不諱，並有前開物品扣案
    可資佐憑，此外，另有為警查獲時所攝相片等在卷可稽。又前開扣案毒品、塑膠
    鏟管，及擊砵經送請高雄醫學大學附設中和紀念醫院鑑定，結果分別確認係第三
    級毒品愷他命（驗前毛重五點六公克，驗後毛重五點五公克）及含有第三級毒品
    愷他命成分無訛，此有該院九十三年三月九日九三○三—○一三號、九三○三—
    一一五號、九三○三—一一八號檢驗報告在卷可查。從而，本件事證已甚明確，
    被告犯行，堪以認定，應依法論科。
二、核被告所為，係犯毒品危害防制條例第四條第三項之販賣第三級毒品罪。被告先
    後三次販賣毒品愷他命之犯行，時間緊接，方法雷同，觸犯係構成要件相同之罪
    名，顯係基於概括犯意為之，依刑法第五十六條連續犯規定論以一罪，並加重其
    刑。被告於警方尚不知何人涉嫌販賣毒品罪行前，即向前往查訪之警員坦承犯行
    ，並接受裁判等情，業據證人即前往查訪之員警乙○○於本院審理時結證屬實，
    堪認其所為，已符合刑法自首之要件，應依法減輕其刑，並先加後減之。又被告
    所犯本件販賣第三級毒品之罪，其最輕法定本刑雖為五年以上有期徒刑，惟考量
    被告販賣毒品之次數、數量及金額均非大盤所可比擬，應屬販賣毒品之下游業者
    ，又被告犯後始終坦承犯行，態度良好，深知悔悟，且於案發當時尚為在學學生
    ，此有其提出之學生證影本在卷可考，情輕法重，被告之行為不無可堪憫恕之處
    ，本院認如處以最輕之五年有期徒刑，仍嫌過重，爰依刑法第五十九條之規定，
    酌予遞減輕其刑。爰審酌被告無視於毒品對於健康之戕害及國家杜絕毒品犯罪之
    禁令，復販賣毒品予他人施用，惡性非輕，及對於社會國家所具有之潛在危害，
    及其犯罪之動機、目的、方法，及犯後坦承犯行，態度良好等一切情狀，量處如
    主文所示之刑。查被告前未曾受有期徒刑以上刑之宣告，有卷附之臺灣高等法院
    被告全國前案紀錄表可按，其犯後始終坦承犯行，態度良好，深知悔悟，且被告
    於案發當時尚為在學學生，已如前述，堪認其應係一時失慮始罹刑章，經此起訴
    審判，當知所警惕，信無再犯之虞，本院認所宣告之刑以暫不執行為適當，並諭
    知緩刑五年，緩刑期內付保護管束，以啟自新。再扣案之第三級毒品愷他命（驗
    前毛重五點六公克，驗後毛重五點五公克）、含有第三級毒品愷他命成分之塑膠
    鏟管一支、擊砵一個，均無法與毒品剝離應視為毒品，均應依毒品危害防制條例
    第十八條第一項前段宣告沒收銷燬之（鑑驗耗用之毒品愷他命無庸宣告沒收銷燬
    之）。另扣案電子磅秤一台係供量秤前開毒品所用之物、空夾鍊袋三百十四個及
    空膠囊六十九顆皆係供分裝毒品所用之物、花皮包一只係供放置前開扣案物品所
    用之物，且均係被告所有，已經被告迭陳明在卷，爰依毒品危害防制條例第十九
    條第一項宣告沒收之。再被告販賣第三級毒品愷他命所得之四千二百元現金，應
    依毒品危害防制條例第十九條第一項規定沒收之，如全部或一部不能沒收時，以
    其財產抵償之。
三、公訴意旨另依扣案毒品送鑑後亦呈第四級毒品反應，而認被告同時涉犯販賣第四
    級毒品罪嫌，應與前開販賣第三級毒品罪部分論以想像競合犯云云，然查，被告
    販賣上開毒品前用以磨碎及分裝毒品所用之擊砵、塑膠鏟管經送鑑定，均未呈任
    何第四級毒品反應，此有前開檢驗報告在卷可稽，則被告所販賣予他人之毒品是
    否同時含有第四級毒品成分，已非無疑，再參以被告所稱：伊係向他人購買第三
    級毒品愷他命，不知摻有其他毒品等語，亦難認被告主觀上有何販賣第四級毒品
    之犯意，此外，復查無他積極證據證明被告確有公訴人所指之此部分犯行，本應
    為無罪之諭知，惟公訴意旨認此部分與前揭論罪科刑部分具有裁判上一罪關係，
    爰不另為無罪之諭知。
據上論斷，應依刑事訴訟法第二百九十九條第一項前段，毒品危害防制條例第四條第
三項、第十八條第一項前段、第十九條第一項，刑法第十一條、第五十六條、第六十
二條前段、五十九條、第七十四條第一款、第九十三條第一項，判決如主文。
本案經檢察官甲○○到庭執行職務。
中      華      民      國    九十三    年      六      月    二十九    日
                              臺灣高雄地方法院刑事第十四庭
                                  審判長法  官  李淑惠
                                        法  官  林俊寬
                                        法  官  黃呈熹
右正本證明與原本無異。
如不服本判決，應於判決送達後十日內，向本院提出上訴狀。
                                        書記官   梁瑜玲
中    華    民    國      九十三      年      六      月      二十九    日
【附錄本判決論罪科刑法條】
毒品危害防制條例第四條
製造、運輸、販賣第一級毒品者，處死刑或無期徒刑；處無期徒刑者，得
併科新臺幣一千萬元以下罰金。
製造、運輸、販賣第二級毒品者，處無期徒刑或七年以上有期徒刑，得併
科新臺幣七百萬元以下罰金。
製造、運輸、販賣第三級毒品者，處五年以上有期徒刑，得併科新臺幣五
百萬元以下罰金。
製造、運輸、販賣第四級毒品者，處三年以上十年以下有期徒刑，得併科
新臺幣三百萬元以下罰金。
製造、運輸、販賣專供製造或施用毒品之器具者，處一年以上七年以下有
期徒刑，得併科新臺幣一百萬元以下罰金。
前五項之未遂犯罰之。
附表
┌──┬──────┬──────┬──────┬──────┐
│    │時        間│地        點│對        象│數        量│
├──┼──────┼──────┼──────┼──────┤
│一  │九十一年一  │高雄市復興  │不詳真實姓  │第三級毒品  │
│    │月下旬某日  │路與青年路  │名、年約二  │愷他命三包  │
│    │            │交岔路口某  │十餘歲之成  │（每包均重  │
│    │            │處之ＮＯ６  │年男子      │約一公克、  │
│    │            │ＰＵＢ      │            │內含四至五  │
│    │            │            │            │顆膠囊；每  │
│    │            │            │            │包六百元、  │
│    │            │            │            │販賣所得一  │
│    │            │            │            │千八百元）  │
├──┼──────┼──────┼──────┼──────┤
│二  │右開時間後  │同右        │不詳真實姓  │第三級毒品  │
│    │二天        │            │名、年約二  │愷他命三包  │
│    │            │            │十餘歲之成  │（每包均重  │
│    │            │            │年男子      │約一公克、  │
│    │            │            │            │內含四至五  │
│    │            │            │            │顆膠囊；每  │
│    │            │            │            │包六百元、  │
│    │            │            │            │販賣所得一  │
│    │            │            │            │千八百元）  │
├──┼──────┼──────┼──────┼──────┤
│三  │九十一年二  │同右        │不詳真實姓  │第三級毒品  │
│    │月一日      │            │名、年約二  │愷他命一包  │
│    │            │            │十餘歲之成  │（重約一公  │
│    │            │            │年女子      │克、內含四  │
│    │            │            │            │至五顆膠囊  │
│    │            │            │            │；一包六百  │
│    │            │            │            │元，販賣所  │
│    │            │            │            │得六百元）  │
└──┴──────┴──────┴──────┴──────┘
